臺灣臺北地方法院刑事判決　　　　　　　　　　　　九十三年度訴字第一五四一號
　　公　訴　人　臺灣臺北地方法院檢察署檢察官
　　被　　　告　甲○○
右列被告因違反毒品危害防制條例案件，經臺灣臺北地方法院檢察署檢察官提起公訴
（九十三年度毒偵字第一七一八號），本院依通常程序審理，因被告於準備程序進行
中就被訴事實為有罪之陳述，且所犯非死刑、無期徒刑、最輕本刑為三年以上有期徒
刑之罪或高等法院管轄第一審案件，經告知簡式審判程序之旨，並聽取檢察官及被告
等意見後，經本院合議庭裁定由受命法官獨任進行簡式審判程序，本院判決如左：
    主      文
甲○○連續施用第一級毒品，累犯，處有期徒刑捌月，扣案之第一級毒品海洛因肆包
（淨重參點貳公克）沒收銷燬之；又連續施用第二級毒品，累犯，處有期徒刑肆月，
扣案之第二級毒品安非他命壹包（淨重零點壹伍公克）沒收銷燬之。扣案之安非他命
吸食器壹組、磅秤壹台、毒品分裝袋壹佰柒拾捌只均沒收。應執行有期徒刑玖月。扣
案之第一級毒品海洛因肆包（淨重參點貳公克）、第二級毒品安非他命壹包（淨重零
點壹伍公克）均沒收銷燬之。扣案之安非他命吸食器壹組、磅秤壹台、毒品分裝袋壹
佰柒拾捌只均沒收。
    事      實
一、甲○○曾因多次違反麻醉藥品管理條例案件，經臺灣臺北地方法院、臺灣高等法
    院判處有期徒刑確定，於民國八十九年九月二十八日縮刑期滿執行完畢後，竟各
    別基於施用第一級毒品及第二級毒品之概括犯意，自九十三年一月底起至九十三
    年七月十五日止，連續在其位於通化街三八巷八號七樓之二之住處及台北市大安
    區○○○路四四二號十樓「永親商務旅館八○二號房」等處所施用第一級毒品海
    洛因、第二級毒品安非他命多次，嗣於九十三年七月十六日上午三時許為警在前
    揭商務旅館房間內查獲，並扣得第一級毒品海洛因四小包（淨重三點二公克）、
    第二級毒品安非他命一小包（淨重零點一五公克），及其所有且供施用安非他命
    用之安非他命吸食器一組、磅秤一台、毒品分裝袋一百七十八只。
二、案經臺北市政府警察局報請臺灣臺北地方法院檢察署檢察官偵查起訴，由本院依
    通常程序審理，因甲○○於準備程序進行中就被訴事實為有罪之陳述，且其所犯
    非死刑、無期徒刑、最輕本刑為三年以上有期徒刑之罪或高等法院管轄第一審案
    件，經告知簡式審判程序之旨，並聽取檢察官及甲○○之意見後，經本院合議庭
    裁定由受命法官獨任進行簡式審判程序。
    理      由
一、右揭犯罪事實，業據被告甲○○於本院審理時坦承不諱（見本院卷第三十頁），
    而被告於前揭時地為警查獲後經警採集之尿液，經送台灣尖端先進生技醫藥股份
    有限公司，以酵素免疫學分析法及氣相層析質譜儀法檢驗結果，確呈鴉片類藥物
　　嗎啡及安非他命陽性反應，有該公司之濫用藥物尿液檢驗報告附卷可稽（見臺灣
  　臺北地方法院檢察署九十三年毒偵字一七一八號卷第四頁），而扣案之第一級毒
    品海洛因四小包（淨重三點二公克）及第二級毒品安非他命一小包（淨重零點一
    五公克），經台北市政府警察局刑事警察大隊初步鑑驗、法務部調查局鑑定之結
    果，亦均認係毒品海洛因、安非他命無誤，此有卷附初步鑑驗報告書、法務部調
    查局鑑定通知書可參（見同毒偵卷第四十三頁、第四十四頁），並有供被告施用
    安非他命之用之安非他命吸食器一組、磅秤一台、毒品分裝袋一百七十八只扣案
    足憑，事證明確，足證被告自白情節與事實相符，其犯行洵堪認定。
二、被告前因施用毒品案件，經本院以九十一年度毒聲字第二五五一號裁定令入戒治
    處所強制戒治，被告於九十一年十二月十三日執行強制戒治，嗣於九十二年九月
    十九日停止戒治出監，有臺灣高等法院被告全國前案紀錄表在卷可參，而被告於
    九十三年一月底起復再犯毒品危害防制條例第十條第一項、第二項之罪，是被告
    施用毒品經強制戒治執行完畢釋放後五年內再犯本案之施用第一、二級毒品案件
    ，堪予認定。
三、按海洛因及安非他命分別為毒品危害防制條例第二條第二項第一款及第二款所規
    定之第一級毒品及第二級毒品，是核被告所為，係犯毒品危害防制條例第十條第
    一項施用第一級毒品罪及同條第二項施用第二級毒品罪。被告持有毒品海洛因及
    安非他命分係供自己施用，應為高度之施用毒品犯行所吸收，均不另論罪。公訴
    人於本院審理時雖陳述被告係自九十二年年底起連續犯施用第一級、第二級毒品
    之罪，惟經本院當庭確認後，被告已當庭自承係於九十三年之農曆年後（即九十
    三年一月底）始開始犯行等語（見本院卷三十頁），公訴人所指之犯罪時間雖有
    出入，惟其基本事實相同並無變更，應予更正。再者，被告先後多次施用第一級
    毒品海洛因及第二級毒品安非他命犯行，時間緊接，犯罪構成要件相同，顯係各
    基於概括犯意為之，應依刑法第五十六條連續犯規定各論一罪之施用第一級毒品
    及第二級毒品罪，並均加重其刑。而被告曾因多次違反麻醉藥品管理條例案件，
    經臺灣臺北地方法院、臺灣高等法院判處有期徒刑確定，於八十九年九月二十八
    日縮刑期滿執行完畢，有臺灣高等法院被告全國前案紀錄表在卷可憑，其於執行
    完畢後五年之內再犯有期徒刑以上之本案兩項罪行，為累犯，應依刑法第四十七
    條規定均加重其刑，並均遞加重之。被告所犯前開二罪間，犯意各別，行為互殊
    ，應分論併罰。爰審酌被告前因施用毒品案件入監執行，執行完畢後再犯復經強
    制戒治期滿，並經裁定停止戒治在案，竟仍多次施用第一、二級毒品，戕害己身
    ，然其犯後坦承犯行並感悔悟及其他一切情狀，分別量處如主文所示之刑，並定
    應執行之刑。
四、扣案查獲之第一級毒品海洛因四小包（淨重三點二公克）、第二級毒品安非他命
    一小包（淨重零點一五公克），依法不得持有，不問屬於犯人與否，均應依毒品
    危害防制條例第十八條第一項前段之規定沒收銷燬之。又扣案之安非他命吸食器
    一組、磅秤一台及毒品分裝袋一百七十八只，屬於被告所有，雖非專供毒品施用
    之物，然被告自承係供其施用毒品安非他命所用等情，業據被告供明在卷（見本
    院卷第三十三頁），依刑法第三十八條第一項第二款之規定併予宣告沒收。至扣
  　案之行動電話三支及ＳＩＭ卡三只，被告已否認與施用毒品有關，復查無證據可
    資證明此等物品與被告施用毒品間之關連，爰不併論沒收，附此敘明。
據上論斷，應依刑事訴訟法第二百七十三條之一第一項、第二百九十九條第一項前段
，毒品危害防制條例第十條第一項、第二項、第十八條第一項前段，刑法第十一條前
段、第五十六條、第四十七條、第五十一條第五款、第三十八條第一項第二款，判決
如主文。
本案經檢察官詹喬偉到庭執行職務。
中　　　華　　　民　　　國　　九十三　　年　　 十二 　　月　　二十四　　日
                              臺灣臺北地方法院刑事第十一庭
                                        法  官  陳正昇
右正本證明與原本無異。
如不服本判決，應於判決送達後十日內，向本院提出上訴狀。
                                        書記官  陳豪達
中　　　華　　　民　　　國　　九十三　　年　　 十二 　　月　　二十四　　日
